

HABILIDADES E COMPETÊNCIAS

HTML CSS3

Bootstrap

JavaScript Vue.is com VueX e BootstrapVue jQuery

PHP

Laravel Lumen

MvSOL

Montagem e Manutenção de

Micros e Redes

Atendimento ao Cliente

FORMAÇÃO ACADÊMICA

Universidade Estácio de Sá | Rio de Janeiro Sistema De Informação: Nova América

Universidade do Estado do Rio de Janeiro | Rio de Janeiro Matemática: UERJ Maracanã

Montagem E Manutenção De Micros E Redes | Rio de Janeiro Curso Control C

CCAA | Rio de Janeiro Inglês

MARCOS PAULO CHAGAS SILVA

21975867146

marcostrab@hotmail.com

Rua Conselheiro Paulino, nº 358, apto 207, Rio de Janeiro RJ 21073-

RESUMO PROFISSIONAL

Tenho 4 anos de experiência em desenvolvedor web. Atualmente trabalho no Complexo Regulador do Município do Rio de Janeiro, no qual atuo como Full Stack no desenvolvimento de sistemas para auxiliar a área da saúde do Município do Rio de Janeiro. Já trabalhei e trabalho com as tecnologias: PHP, Laravel, Lumen, MySQL, HTML, CSS, JavaScript, Vue.js, jQuery. No meu trabalho anterior desenvolvi um sistema de RH, utilizado por 72 clínicas particulares espalhadas pelo Brasil, com mais de 12 mil funcionários inseridos no sistema. Também fiz um sistema para acompanhamento diário de diálises realizadas por 19 clínicas.

HISTÓRICO PROFISSIONAL

03/2022 - Atual

SPDM | Rio de Janeiro, Rio de Janeiro

Analista de sistemas

Trabalho Full Stack no desenvolvimento de sistemas para auxiliar a área da saúde do Município do Rio de Janeiro, na qual utilizo tecnologias como: GIT, HTML, CSS, Javascript, Vue. is com VueX e BootstrapVue, PHP(5.3 e 8), Laravel, MySOL.

06/2021 - 02/2022

Viva Rio | Rio de Janeiro, Rio de Janeiro Assistente de Informação

Desenvolvo sistemas web, na qual utilizo tecnologias como: GIT, PHP(5.3 e 8), Laravel e MySQL.

06/2019 - 05/2021

Desenvolvedor Web, B2Fly | Rio de Janeiro, Rio de Janeiro Estagiário - Júnior

Auxiliei no desenvolvimento de sistemas web, na qual utilizei tecnologias como: HTML5, CSS3, PHP(5.6 e 7), Laravel, Lumen e MySQL.

04/2016 - 05/2019

22º Ofício De Notas - RJ | Rio de Janeiro, Rio de Janeiro Auxiliar De Servicos Notariais

Trabalhava em Atendimento ao cliente, lidando diretamente com documentos como DUT, Declarações, Comunicações de venda, Apostila de Haya e outros. Prestativamente auxiliava em assuntos gerais Informáticos, navegação em Browser, manutenção de micros, Word, planilhas de Excel e outros.